【裁判字號】    97,易,173
【裁判日期】    970416
【裁判案由】    違反電信法
【裁判全文】
臺灣臺南地方法院刑事判決               97年度易字第173號
公  訴  人  臺灣臺南地方法院檢察署檢察官
被      告  乙○○
            丙○○
            丁○○
                      11樓之.
上列被告因違反電信法案件，經檢察官提起公訴（96年度偵字第
1085號），被告就被訴犯罪事實為有罪之陳述，本院裁定依簡式
審判程序審理，判決如下：
    主  文
丁○○違反無線電頻率等有關電波監理業務，由交通部統籌管理
，非經交通部核准，不得使用之規定，未經核准，擅自使用無線
電頻率，因而致干擾無線電波之合法使用，累犯，處有期徒刑伍
月，減為有期徒刑貳月又拾伍日，如易科罰金，均以新臺幣壹仟
元折算壹日。
乙○○幫助違反無線電頻率等有關電波監理業務，由交通部統籌
管理，非經交通部核准，不得使用之規定，未經核准，擅自使用
無線電頻率，因而致干擾無線電波之合法使用，處拘役肆拾日，
減為拘役貳拾日，如易科罰金，均以新臺幣壹仟元折算壹日。
丙○○幫助違反無線電頻率等有關電波監理業務，由交通部統籌
管理，非經交通部核准，不得使用之規定，未經核准，擅自使用
無線電頻率，因而致干擾無線電波之合法使用，處拘役肆拾日，
減為拘役貳拾日，如易科罰金，均以新臺幣壹仟元折算壹日；緩
刑貳年。
扣案如附表所示之物，均沒收。
    事  實
一、丁○○未向主管機關申請核准，於民國（下同）94年2月間
    起，擅自在台南縣永康市○○路○段1526巷2弄2號11樓之5
    設置經營廣播電台（即俗稱之地下電台），並自94年2月間
    起，由丙○○以每月收取新台幣3,000元之代價，提供渠所
    有坐落台南縣南化鄉烏山山區土地（北緯23度01分17.9秒；
    東經120度28分45.9秒）約2坪及電源，供丁○○在上揭地點
    擅自架設如附表所示激勵器、功率放大器等非法射頻器材，
    非法使用頻率「FM101.5MHz」發射無線電波信號，播送前開
    未經核准廣播電台現場call- in聊天等節目。乙○○則於94
    年間提供渠向中華電信公司租用之00-0000000、0000000號
    等2線電話，作為丁○○經營上開未核准廣播電台之聯絡電
    話。迄95年8月間，因國家通訊傳播委員會南區監理處據報
    派員測試蒐證，發覺上開未核准廣播電台發送使用之
    FM101.5MHz 無線電頻率已干擾國立教育廣播電台高雄分台
    合法使用之「FM101.7MHz」無線電頻率，遂會同員警於95年
    8月10日前往丙○○所有台南縣南化鄉烏山山區土地（北緯
    23度01分17.9秒；東經120度28分45.9秒）實施搜索，當場
    查獲如附表所示之非法射頻器材一批。
二、案經國家通訊傳播委員會函台灣台南地方法院檢察署檢察官
    偵查起訴。
    理  由
甲、程序部分
一、本件有關以下所引用之供述或非供述證，公訴人、被告於本
    案言詞辯論終結前，未爭執其證據能力，本院審酌前開證據
    之作成或取得之狀況，並無非法或不當取證之情事，亦無顯
    不可信或證據力明顯過低之情形，復經本院於審判期日就上
    開證據依法進行調查、辯論，依刑事訴訟法第159條之5規定
    ，均具有證據能力，合先敘明。
二、本案被告乙○○、丙○○、丁○○所犯電信法第58條第3項
    之罪，非死刑、無期徒刑或最輕本刑有期徒刑三年以上之罪
    ，亦非高等法院管轄第一審案件，且被告就被訴事實為有罪
    之陳述，經告知被告簡式審判程序之旨，並聽取檢察官、被
    告之意見後，本院裁定進行簡式審判程序，是本案之證據調
    查，依刑事訴訟法第273條之2規定，不受同法第159條第1項
    、第161條之2、第161條之3、第163條之1及第164條至第170
    條規定之限制，合先說明。
乙、實體部分
一、訊之被告乙○○、丙○○、丁○○等三人對於上揭事實均坦
    承不諱。經查，被告乙○○於94年間經由其前女友徐湘怡之
    請求，提供其向中華電信公司租用之電話號碼：00-0000000
    、0000000二線供被告丁○○經營上開未經核准電台聯絡之
    用，業經被告乙○○於警詢、本院審理時供述在卷，核與證
    人徐湘怡、共同被告丁○○於警詢、偵查中此部分證述相符
    ；被告丙○○自94年2月間起提供其所有坐落台南縣南化鄉
    上揭土地與電源供被告丁○○架設非法射頻器材，發送使用
    FM101.5MHz無線電頻率，業據被告丙○○於警詢、偵查與本
    院審理中供述在卷，核與共同被告丁○○此部分證述相符；
    被告丁○○基於被告乙○○提供聯絡電話、丙○○提供土地
    、電源以架射射頻器材，發送使用無線電頻率等之幫助，自
    94 年2月間起在台南縣永康市○○路○段1526巷2弄2號11樓
    之5經營未經核准之廣播電台，使用未經核准之FM101.5MHz
    無線電頻率，致干擾國立教育廣播電台高雄分台合法使用之
    FM101.5MHz無線電波，亦據被告丁○○於警詢、偵查及本院
    審理中供述無訛，復有電信警察局隊第三中隊95年8月10日
    搜索扣押筆錄、扣案如附表所示之物、查獲現場（即發射台
    ）照片六張、電錶照片二張、電錶用戶完整基本資料一紙、
    國家通訊傳播委員會南區電信監理站非法電台及電波干擾處
    理報告表（附測試照片四張、發射現場地圖一紙）、國立教
    育廣播電台高雄分台95年4月13日高字第09500002020號函、
    國家通訊傳播委員會廣播電台電場強度干擾測試表、頻譜分
    析簡圖各一份、電話用戶查詢資料二紙、未具名廣播電台節
    目錄音譯文一份（時間95年6月15日14時11分至14時31分、
    頻率FM101.5MHz、聯絡電話：0000000000、00-0000000、
    0000000）等附卷可佐，被告乙○○、丙○○、丁○○自白
    核與事證相符，渠等犯行均堪認定。
二、按「無線電頻率、電功率、發射方式及電臺識別呼號等有關
    電波監理業務，由交通部統籌管理，非經交通部核准，不得
    使用或變更；無線電頻率之規劃分配、申請方式、指配原則
    、核准之廢止、使用管理、干擾處理及干擾認定標準等電波
    監理業務之辦法，由交通部定之。」，電信法第48條第1項
    定有明文。又違反第48條第1項規定，未經核准擅自使用或
    變更無線電頻率，因而致干擾無線電波之合法使用者，處二
    年以下有期徒刑、拘役或科或併科新臺幣六十萬元以下罰金
    ，為同法第58條第3項所明定。被告丁○○未經核准經營廣
    播電台，擅自使用無線電頻率，發送射頻信息，致干擾國立
    教育廣播電台高雄分台之無線電波使用，核係違反電信法第
    58條第3項之罪。被告乙○○提供電話線、被告丙○○提供
    土地與電源，供被告丁○○經營上開未經核准廣播電台、使
    用無線電頻率發送射頻信息，核係分別幫助被告丁○○為前
    開違反電信法第58條第3項犯罪構成要件以外之行為，均為
    幫助犯，均應依刑法第30條第2項之規定，按正犯之刑減輕
    之。又刑事法若干犯罪行為態樣，本質上原具有反覆、延續
    實行之特徵，立法時既予特別歸類，定為犯罪構成要件之行
    為要素，則行為人基於概括之犯意，在密切接近之一定時、
    地持續實行之複次行為，倘依社會通念，於客觀上認為符合
    一個反覆、延續性之行為觀念者，於刑法評價上，即應僅成
    立一罪。被告丁○○在密切接近之一定時間及空間內反覆使
    用無線電頻率對外發送射頻信息，無非係基於經營未經核准
    廣播電台、使用無線電頻率發送射頻信息所當然，於行為概
    念上，具「集合犯」反覆及延續之特性，應論以一罪。查被
    告乙○○前曾因公共危險罪先後為本院94年度交簡字第437
    號判處拘役30日（不構成累犯）、台灣花蓮地方法院96 年
    度花交簡字第294號判處有期徒刑2月（尚未執行完畢）確定
    ；被告丙○○無前科紀錄；被告丁○○前因侵占罪為本院89
    年度易字第2394號判處有期徒刑7月、緩刑3年，嗣撤銷緩刑
    ，另因偽造文書罪為本院90年度訴字第152號判處有期徒刑3
    月確定，以上二罪嗣經定執行刑為有期徒刑9月，甫於91年
    10月16日執行完畢，均有台灣高等法院被告三人前案紀錄表
    在卷足憑，被告丁○○前案徒刑執行完畢，五年內故意再犯
    有期徒刑以上本案之罪，為累犯，應依刑法第47條第1項加
    重其刑。審酌被告三人本件犯罪行為，已干擾合法無線電波
    業者之使用，有礙國家對電波頻率之管理分配，復審酌各該
    被告之動機、目的、手段、智識程度及犯後均坦承犯行、態
    度良好等一切情狀，分別量處如主文所示之刑。本院另審酌
    被告丙○○年逾六旬，僅國小肆業，無前科，素行良好，犯
    後既坦承犯行，認經此偵、審程序，當能知所警惕而無再犯
    之虞，本院認其刑之宣告，以暫不執行為適當，爰併諭知緩
    刑2年。
三、末按犯第56條至第58條之罪者，其電信器材，不問屬於犯人
    與否，沒收之，電信法第60條定有明文，如附表所示之電信
    器材，既為當場查獲供被告丁○○發射使用無線電頻率之器
    具，依上開規定，不問是否為被告所有，均應予沒收，爰併
    為沒收之諭知。
四、又被告三人犯罪完成之時間在96年4月24日以前，所犯罪名
    及宣告刑均合於中華民國九十六年罪犯減刑條例第2條第1項
    第3款之規定，應分別減其宣告刑二分之一，並諭知易科罰
    金之折算標準。
五、依刑事訴訟法第299條第1項前段、第273條之1第1項、電信
    法第58條第3項、第60條，刑法第11條前段、第47條第1項、
    第30條、第41條第1項前段、第74條第1項第1款，中華民國
    九十六年罪犯減刑條例第2條第1項第3款、第7條，判決如主
    文。
本案經檢察官甲○○到庭執行職務
中    華    民    國    97    年    4      月    16   日
                  刑事第五庭    法  官  林逸梅
以上正本證明與原本無異。
如不服本判決應於收受本判決後10日內向本院提出上訴書狀，並
應敘述具體理由。如未敘述上訴理由者，應於上訴期間屆滿後20
日內向本院補提理由書狀（均須按他造當事人之人數附繕本）「
切勿逕送上級法院」。
                                書記官  葉仲文
中    華    民    國    97    年    4     月    17    日
附錄本件論罪科刑法條：
電信法第58條
違反第46條第5項規定，設置或使用無線廣播電臺或無線電視電
臺發送射頻信息，致干擾無線電波之合法使用者，處2年以下有
期徒刑、拘役或科或併科新臺幣60萬元以下罰金。
違反第 48 條第 1 項規定，未經核准擅自使用或變更無線電頻率
者，處拘役或科或併科新臺幣 20 萬元以下罰金。
犯前項之罪，因而致干擾無線電波之合法使用者，處 2 年以下有
期徒刑、拘役或科或併科新臺幣 60 萬元以下罰金。
┌──────────────────────────────┐
│附表                                                        │
├──────────────────────────────┤
│95年8月10日搜索台南縣南化鄉烏山山區（北緯23度01分17.9秒、東 │
│經120度28分45.9秒）查獲                                     │
├──┬──────┬─────────┬────┬─────┤
│編號│  品  名    │廠牌、型號、序號  │ 數量   │ 備註     │
├──┼──────┼─────────┼────┼─────┤
│1.  │激勵器      │廠牌、型號、序號均│ 一台   │105.5MHz  │
│    │            │無                │        │          │
├──┼──────┼─────────┼────┼─────┤
│2.  │天線        │廠牌、型號、序號均│ 一支   │同上      │
│    │            │無                │        │          │
├──┼──────┼─────────┼────┼─────┤
│3.  │接收機      │廠牌、型號、序號均│ 一台   │同上      │
│    │            │無                │        │          │
├──┼──────┼─────────┼────┼─────┤
│4.  │接收機      │廠牌、型號、序號均│ 一台   │同上      │
│    │            │無                │        │          │
├──┼──────┼─────────┼────┼─────┤
│5.  │功率放大器  │廠牌、型號、序號均│ 一台   │同上      │
│    │            │無                │        │          │
├──┼──────┼─────────┼────┼─────┤
│    │            │廠牌：MW          │ 五台   │          │
│6.  │電源供應器  │型號：600S-N048   │(一組)  │同上      │
│    │            │序號：SCN-48      │        │          │
└──┴──────┴─────────┴────┴─────┘


司法院資訊處製作；財團法人民間司法改革基金會備份。
